【裁判字號】    89,易,535
【裁判日期】    890809
【裁判案由】    竊盜
【裁判全文】
臺灣雲林地方法院刑事判決                          八十九年度易字第五三五號
    公  訴  人  臺灣雲林地方法院檢察署檢察官
    被      告  甲○○
    被      告  丙○○
右被告因竊盜案件，經檢察官提起公訴（八十九年度偵字第二六三七號），本院判決
如左：
    主  文
甲○○共同竊盜，累犯，處拘役伍拾玖日。
丙○○共同竊盜，處拘役伍拾日，緩刑貳年。
    事  實
一、甲○○前於民國八十二年間，因妨害自由案件，經本院判處有期徒刑六月，緩刑
    三年確定，於緩刑期間內，復於八十四年間，因竊盜案件，經本院判處有期徒刑
    四月，嗣經撤銷前揭緩刑宣告，最後於八十六年十月二日執行完畢。丙○○無前
    科紀錄。詎甲○○竟仍不知悔改，又於八十九年六月二十六日凌晨一時三十分許
    ，因見乙○○所有輕鋼架二支，重約八十公斤，價值約新台幣〔下同〕二千元，
    置於乙○○住居之雲林縣古坑鄉○○村○○路一七三號路旁，乏人看管之際，認
    有機可乘，竟與丙○○共同意圖為自己不法之所有，由甲○○與丙○○共同將之
    搬抬至甲○○駕駛之無號牌併裝車上，得手後，為巡邏員警發見可疑盤查後，循
    線查悉上情。
二、案經雲林縣警察局斗南分局報請臺灣雲林地方法院檢察署檢察官偵查起訴。
    理  由
一、訊之被告甲○○、丙○○二人，被告甲○○坦承於右揭時地竊得乙○○上揭輕鋼
    架二支不諱。被告丙○○則於本院審理時，矢口否認有共同竊盜情事，辯稱伊沒
    有搬，沒有竊取輕鋼架云云。惟查，右揭事實，已據告訴人乙○○指述綦詳，並
    有贓物領據足佐。而被告丙○○於警訊時已自承竊取輕鋼架，當作廢鐵販賣，是
    其自己與甲○○一同前往竊取，無人教唆，竊取輕鋼架所得與甲○○共同分得等
    語；被告甲○○於警訊時，亦供以其與丙○○是以徒手共同搬運二友輕鋼架上拼
    裝車的，與丙○○打算將輕鋼架賣掉後朋分等情，互核尚屬相符。參以該輕鋼架
    重約八十公斤，已經被害人乙○○指明在案，衡以當時被告丙○○又與被告甲○○同車，輕鋼架重達八十公斤，不易由一人私自搬運上車，足見被告彼等二人於
    警訊中供述係由彼等二人搬上車之情，較合常情。至被告甲○○嗣後於本院供稱
    該輕鋼係其一人搬上車，為其行竊等情，丙○○沒有參與云云，顯與常理不合，
    應係迴護被告丙○○之舉，無由採信。被告丙○○事後於本院翻異前詞，否認竊
    取輕鋼架等情，應係犯後卸飾之舉，亦無足取。本件事證明確，被告犯行堪以認
    定。
二、核被告二人所為，均犯刑法第三百二十條第一項之竊盜罪行。被告彼等間，有犯
    意聯絡及行為之分擔，均為共同正犯。被告甲○○前於八十二年間，因妨害自由
    案件，經本院判處有期徒刑六月，緩刑三年確定，於緩刑期間內，復於八十四年
    間，因竊盜案件，經本院判處有期徒刑四月，嗣經撤銷前揭緩刑宣告，最後於八
    十六年十月二日執行完畢，被告丙○○未曾受有期徒刑以上刑之宣告，分別有臺
    灣雲林地方法院檢察署刑案資料查註紀錄表、本院被告全國前案紀錄表可稽，被
    告甲○○於前述刑之執行完畢後，五年內再犯本件有期徒刑以上之罪，係累犯，
    應依刑法第四十七條之規定，加重其刑。爰審酌被告甲○○有上揭前科紀錄，被
    告丙○○無不良素行，已如上述，彼等因一時貪念，致罹刑章，所得財物價值約
    僅二千元，已據被害人乙○○陳明，價值不多，惟參酌被告甲○○已有竊盜前科
    ，竟又再犯竊盜罪，及竊盜所生之危害程度，被害人所受之損害程度、其犯罪動
    機、目的、犯後態度等一切情狀，分別量處如主文所示之刑。末查，被告丙○○
    未曾受有期徒刑以上刑之宣告，已如上揭，其一時失慮，到罹刑章，經此罪刑之
    宣告，當知所惕勵，應無再犯之虞，本院綜合各情，認前揭對被告丙○○所宣告
    之刑，宜以暫不執行為適當，爰併宣告緩刑二年，以啟自新。至被告犯罪用以搬
    運之拼裝車，雖屬被告周慶所有，惟其價值遠遠超過所竊得之物甚鉅，倘宣告沒
    收，顯不符合比例原則，爰不予宣告沒收，附帶敘明。
據上論斷，應依刑事訴訟法第二百九十九條第一項前段，刑法第二十八條、第三百二
十條第一項、第四十七條、第七十四條第一款，罰金罰鍰提高標準條例第一條前段，
判決如主文。
本案經檢察官徐維嶽到庭執行職務
中      華      民      國    八十九    年      八      月      九      日
                                  臺灣雲林地方法院刑事第一庭
            法  官
如不服本判決，應於送達後十日內，向本院提出上訴狀。
附錄論罪科刑法條：
刑法第三百二十條
意圖為自己或第三人不法之所有，而竊取他人之動產者，為竊盜罪，處五年以下有期
徒刑、拘役或五百元以下罰金。
意圖為自己或第三人不法之利益，而竊佔他人之不動產者，依前項之規定處斷。
前二項之未遂犯罰之。


司法院資訊處製作；財團法人民間司法改革基金會備份。
